---
output: html_document
editor_options: 
  chunk_output_type: console
---


# 第５回（５月１８日）：Markdown と Rmarkdown と 表の作成

## Markdownとは

Markdown（マークダウン）は文章を記述するための記法（マークアップ言語）の一つです。

Markdown（マークダウン）とは、メールを記述する時のように書きやすくて読みやすいプレーンテキストをある程度見栄えのするHTML文書へ変換できるフォーマットとしてジョン・グルーバーによって開発されました。

以下の特徴があります。

- 簡単で覚えやすい記述
- 文章の構造を明示できる
- Markdownそのままでも理解できる
- 対応アプリを使うことでより快適に読み書きできる
- 拡張子は「.md」

Markdownで記述した文章はただのテキストなのでパーサ※によってHTMLに変換します。
このとき、利用するパーサによって出力されるHTMLは若干異なります。
また、利用しているcssによって見栄えも変わります。

※注釈 パーサとは構造化された文書を解析し、別の構文に変換するプログラム


こちらを参照してください：[https://qiita.com/Hase-pro/items/16379a0c83f2725e3a11](https://qiita.com/Hase-pro/items/16379a0c83f2725e3a11)

## Rmarkdownとは

こちらを参照してください

[R Markdown入門]
(https://kazutan.github.io/kazutanR/Rmd_intro.html#%E3%82%B9%E3%83%A9%E3%82%A4%E3%83%89%E4%BD%9C%E6%88%90%E3%81%AE%E3%83%90%E3%83%AA%E3%82%A8%E3%83%BC%E3%82%B7%E3%83%A7%E3%83%B3)


## 表の作成

記述統計や推定結果を示す際には、図表が用いられることが多くあります。図については、`ggplot2`が最も広く利用されているパッケージです`（Base R`も依然として高い人気があります）。一方、表の作成については、現時点では主に二つの選択肢があります。一つは、長年利用されてきた`knitr`パッケージの`kable()`（=`kbl()`）と`kableExtra`パッケージを組み合わせる方法、もう一つは近年注目を集めているgtパッケージです。

`gt`は“Grammar of Tables”の略であり、“Grammar of Graphics”を具現化した`ggplot2`の考え方に影響を受けています。つまり、一つの表を複数の要素に分解し、それぞれのレイヤーを積み重ねながら表を構築していくイメージです。`ggplot2`の考え方や使い方に慣れている読者であれば、`gt`にも比較的容易に慣れることができるでしょう。

ただし、`gt`は現在も開発途上にあり、PDF出力との相性は、現時点（2025年1月15日；`gt version 0.11.1`）では必ずしも十分とは言えません。そのため、表をPDF形式で出力する場合には、`knitr`の`kable()`と`kableExtra`を組み合わせる方法を推奨します。

また、以前はgt単体の機能は`kable()` + `kableExtra`と比較して限定的でしたが、近年では`gtExtras`の登場により、多くの機能を同様に実現できるようになっています。

`gt`パッケージはいずれもHTML出力とLaTeX出力の両方に対応していますが、ここではHTML出力を中心に紹介します。LaTeX出力についても、引数を追加することで比較的容易に利用できるため、詳細は各パッケージの公式ドキュメントやヴィネット等を参照してください。

### 表の出力
それではまず、実習に使用するパッケージとデータを読み込でおこう。

```{r, warning=FALSE, message=FALSE}
pacman::p_load(tidyverse, gt, gtExtras, DT)

df1 <- read_csv("data\\countries_desc1.csv")
df2 <- read_csv("data\\countries_desc2.csv")
df3 <- read_csv("data\\countries_desc3.csv")
df4 <- read_csv("data\\countries_ppp.csv")
df5 <- read_csv("data\\package_download.csv")
```


これまで使ってきたdf1を使ってHTML形式の表を出力してみよう。使用する関数は`gt()`であり、`data.frame`または`tibble`オブジェクト名が第1引数です。

```{r}
df1 |>
    gt()
```

他の操作について、ここ（[表の作成](https://www.jaysong.net/RBook/table.html)）に参照してください。

